【裁判字號】    96,交易,185
【裁判日期】    971202
【裁判案由】    過失傷害
【裁判全文】
臺灣雲林地方法院刑事判決             96年度交易字第185號
公  訴  人  臺灣雲林地方法院檢察署檢察官
被      告  乙○○
選任辯護人  吳碧娟律師
上列被告因過失傷害案件，經檢察官提起公訴（96年度調偵字第
284 號），嗣因被告就被訴事實為有罪之陳述，經本院告知簡式
審判程序意旨，並聽取公訴人、被告及辯護人之意見後，本院合
議庭裁定由受命法官獨任依簡式審判程序審理，判決如下：
    主  文
乙○○犯業務過失致人於死罪，處有期徒刑拾月，減為有期徒刑
伍月，如易科罰金，以新臺幣壹仟元折算壹日。
    事  實
一、乙○○為長呈實業股份有限公司（下稱長呈公司）送貨員，
    係從事駕駛業務之人，於民國95年11月1 日下午，駕駛長呈
    公司所有車牌號碼N3-4678 號自用小貨車運送貨物，而沿雲
    林縣崙背鄉○○路由南往北方向行駛。同日17時30分許，乙
    ○○行經該路與中山路連接處，靠近圓環附近時，本應注意
    應遵守分向限制線禁止跨越之規定，並應注意轉彎車應暫停
    讓直行車先行，及注意車前狀況以隨時採取必要之安全措施
    。而依當時天候為晴天，夜間有照明，柏油路面乾燥無缺陷
    ，視距良好無障礙物，且乙○○身心狀態健全，客觀上並無
    使乙○○不能注意之情事，乃乙○○行經該圓環南端路口時
    ，竟先提前左轉，車身未依規定而跨越中山路之道路中央分
    向限制線行駛，復於違規左轉進入圓環之際，又未注意車前
    狀況，並疏於注意暫停禮讓直行車先行，適有李謀士騎乘車
    牌號碼000-0000號重型機車，由東往西直行於該圓環北端之
    中山路，於行經中山路262 前路口之際，其身體左側與機車
    左後車身，遭乙○○所駕駛，尚未完全轉入圓環內中山路之
    上開自用小貨車直接碰撞，致李謀士受有外傷性左大腦腦挫
    傷合併急性硬腦膜下血腫、左側肋骨骨折、阻塞性水腦症、
    左側血胸併皮下氣腫、外傷後癲癇、神經功能障礙等傷害，
    造成四肢癱瘓呈現植物人之狀態，延至96年9 月2 日死亡。
    乙○○於肇事後，經路人報警處理後，於偵查犯罪機關未知
    悉其犯罪前，即向到場之員警坦承肇事自首而接受裁判。
二、案經李謀士之配偶甲○○訴由雲林縣警察局西螺分局報告臺
    灣雲林地方法院檢察署檢察官偵查起訴。
    理  由
一、本件係經被告於準備程序期日為有罪之陳述，而經本院合議
    庭裁定由受命法官獨任以簡式審判程序加以審理，則依據刑
    事訴訟法第273 條之2 、同法第159 條第2 項之規定，不適
    用傳聞法則有關限制證據能力之相關規定；並得依同法第31
    0 條之2 之準用同法第454 條之規定製作略式判決書，依法
    僅需記載犯罪事實、證據名稱及應適用之法條，並得以簡略
    方式為之，如認定之犯罪事實、證據及應適用之法條，與檢
    察官聲請簡易判決處刑書或起訴書之記載相同者，得引用之
    ，合先敘明。
二、訊據被告乙○○對於上開因業務駕駛車輛肇事致被害人李謀
    士死亡之事實坦承不諱，核與證人廖志御、吳信平所述相符
    ，並有道路交通事故調查報告表（一）、（二）、道路交通
    事故當事人酒精測定紀錄表所附酒精測試收據2 張、財團法
    人天主教若瑟醫院診斷證明書、私立玉姝紀念護理之家出具
    之長期照護證明書、交通事故現場照片8 張、現場勘驗筆錄
    1 份、勘驗現場圖1 紙、勘驗現場照片17張、國立臺灣大學
    醫學院附設醫院雲林分院97年1 月25日臺大雲分醫事字第09
    70000713號函暨李謀士病歷影本1 份、財團法人佛教慈濟綜
    合醫院大林分院97年2 月1 日慈醫大林文字第0970000198號
    函、華濟醫院97年2 月15日華圖字第97021501號函、財團法
    人天主教若瑟醫院97年2 月18日若瑟事字第0970000100號函
    、中央警察大學97年6 月6 日校鑑科字第0970001127號函暨
    鑑定報告書1 份、照片6 張、中央警察大學97年7 月30日校
    鑑科字第0970004238號函、財團法人天主教若瑟醫院李謀士
    病歷基本資料影本1 份等在卷可為佐證。而按駕駛人駕駛汽
    車，應遵守道路交通標誌、標線、號誌之指示，又轉彎車應
    讓直行車先行，且汽車行駛時，駕駛人應注意車前狀況，並
    隨時採取必要之安全措施，道路交通安全規則第90條、第10
    2 條第1 項第7 款、第94條第3 項分別定有明文，而依當時
    天候為晴天，夜間有照明，柏油路面乾燥無缺陷，視距良好
    無障礙物，且乙○○身心狀態健全，客觀上並無使乙○○不
    能注意之情事，乃被告行經該圓環南端路口時，竟先提前左
    轉，車身未依規定而跨越中山路之道路中央分向限制線行駛
    ，復於違規左轉進入圓環之際，又未注意車前狀況，並疏於
    注意暫停禮讓直行車先行，肇致發生本件車禍，被告應注意
    能注意卻疏未注意，其有過失甚明。又被害人因本件車禍死
    亡，則被害人之死亡與被告之過失間有相當因果關係，其犯
    行應可認定。
三、核被告乙○○所為，係犯刑法第276 條第2 項之業務過失致
    死罪，起訴書雖認被告係犯同法第284 條第2 項後段之業務
    過失重傷害罪，然經公訴檢察官當庭更正起訴法條，本院自
    無庸再行變更起訴法條。被告於車禍發生後，於偵查犯罪機
    關未知悉其犯罪前，即向到場之員警坦承肇事自首而接受裁
    判，爰依刑法第62條前段減輕其刑。本院審酌被告素行尚佳
    ，及其就車禍發生之過失程度，於肇事後未能即時坦承犯行
    ，態度並非自始良好，暨目前仍未與被害人家屬達成和解等
    一切情狀，認以量處如主文所示之行為適當。又被告犯罪時
    間係在96年4 月24日以前，合於減刑條件，應依中華民國96
    年罪犯減刑條例第2 條第1 項第3 款之規定，減其刑期2 分
    之1 ，並依同條例第9 條規定諭知易科罰金之折算標準。
據上論斷，應依刑事訴訟法第273 條之1 第1 項、第299 條第1
項前段，刑法第276 條第2 項、第62條前段、第41條第1 項前段
，刑法施行法第1 條之1 第1 項、第2 項前段，中華民國96年罪
犯減刑條例第2 條第1 項第3 款、第7 條、第9 條，判決如主文
。
本案經檢察官丙○○到庭執行職務
中    華    民    國    97    年    12    月    2     日
                  刑事第二庭    法  官  劉  國  賓
以上正本證明與原本無異。
如不服本判決，應於判決送達後10日內，向本院提出上訴狀。
                                書記官  魏  輝  碩
中    華    民    國    97    年    12    月    2     日
中華民國刑法第276條第2項
（過失致死罪）
因過失致人於死者，處2 年以下有期徒刑、拘役或2 千元以下罰
金。
從事業務之人，因業務上之過失犯前項之罪者，處5 年以下有期
徒刑或拘役，得併科3 千元以下罰金。


司法院資訊處製作；財團法人民間司法改革基金會備份。
